【裁判字號】    99,簡,309
【裁判日期】    991223
【裁判案由】    違反藥事法
【裁判全文】
臺灣桃園地方法院刑事判決               99年度簡字第309號
公  訴  人  臺灣桃園地方法院檢察署檢察官
被      告  鍾麗華
選任辯護人  沈朝標律師
            黃重鋼律師
被      告  鍾麗珍
選任辯護人  邱清銜律師
            黃重鋼律師
被      告  鍾綺珍
選任辯護人  張寧洲律師
            黃重鋼律師
上列被告因違反藥事法案件，經檢察官提起公訴（97年度偵字第
20029 號；移送併辦案號：臺灣桃園地方法院檢察署99年度偵字
第25628 號），被告於準備程序進行中，就被訴事實為有罪之陳
述，經告知簡式審判程序意旨，聽取當事人意見後，本院裁定改
行簡式審判程序，又被告於審理中自白犯罪，本院認宜以簡易程
序處理，逕以簡易判決處刑如下：
    主  文
鍾麗華共同犯藥事法第八十二條第一項之輸入禁藥罪，處有期徒
刑壹年拾月。緩刑伍年，並應於判決確定後陸月內，向公庫支付
新臺幣參佰陸拾萬元。
鍾麗珍共同犯藥事法第八十二條第一項之輸入禁藥罪，處有期徒
刑壹年陸月。緩刑伍年，並應於判決確定後陸月內，向公庫支付
新臺幣貳拾萬元。
鍾綺珍共同犯藥事法第八十三條第一項之販賣禁藥罪，處有期徒
刑壹年。緩刑伍年。並應於判決確定後陸月內，向公庫支付新臺
幣伍拾萬元。
    事  實
一、鍾麗華與鍾麗珍係姐妹關係。緣鍾麗華係址設桃園縣中壢市
    ○○○街8 號3 樓、同址8 號1 樓之「小粒黑咖啡百貨行」
    、「永紫有限公司」( 下稱永紫公司) 之實際負責人，鍾麗
    華、鍾麗珍均明知其等未經行政院衛生署核准任何藥品許可
    證，不得自國外輸入藥品（本件輸入之咖啡粉含西藥成分仍
    屬藥事法第6 條所定義「藥品」，詳如下述），2 人竟共同
    基於輸入、販賣含有「Sibutramine 」（即西布曲明，為減
    肥藥諾美婷之主要成分）及或含有「Desmethylsibutramine
    」（即西布曲明類緣物）或含有「Phenolphthalein 」（即
    酚，為緩瀉劑）西藥成分之禁藥之集合犯意聯絡，於95年
    6 月8 日起前數日，推由其姐鍾麗珍在大陸深圳地區與大陸
    原料商接洽，向真實姓名年籍不詳自稱「張家賀」之人購買
    含有上開禁藥之咖啡粉，支付購買價金，並隨時以電話聯繫
    永紫公司業務，接續於95年6 月8 日、96年7 月10日、96年
    10月18日、96年11月13日、96年11月30日、97年1 月11日、
    97年2 月29日、97年5 月13日、97年6 月4 日、97年7 月12
    日、97年8 月26日分批將含有上開禁藥之咖啡粉，透過香港
    地區轉運委由不知情之東山運通股份有限公司，輸入臺灣，
    再運至不知情之邱鴻祺設於桃園縣中壢市○○路○ 段299 巷
    29號、27號、27之1 號之昱富包裝有限公司或他址（下稱昱
    富包裝公司）。另推由鍾麗華在臺灣負責包裝、廣告、行銷
    、販售等事宜，由其負責指示昱富包裝公司如何分裝、包裝
    ，分批以袋裝、膠囊裝形式，以不同商品名稱（如小粒黑咖
    啡、魔力屋咖啡、So Coffee-黑色魔幻或紅色迷幻或金色夢
    幻、So Mini 塑咖啡、神奇塑身咖啡、坐即纖、速纖膠囊等
    ），鍾麗華、鍾麗珍共同自95年9 月間某日開始迄至97年8
    月26日查獲時為止，接續販賣上開含禁藥之咖啡粉予不特定
    消費者。鍾麗華對外自稱係香港修身堂咖啡產品經銷商（惟
    無證據證明有違背商標法之情形），在網站、報紙、有線電
    視以廣告進行宣傳，以每盒售價新臺幣（下同）1,380 元至
    3,980 元不等之價格販售，並僱用不知情員工陸秀玲、王郁
    芳、陳紆璇、陳惠怡、李慧娟等人，在前開永紫公司，販售
    上開商品（包括So Coffee 、神奇塑咖啡、魔力屋SoCoffee
    速纖膠囊組合- 速纖燃脂素、紅色迷幻包等咖啡產品予消費
    者。鍾麗華與不知情之陳靜瑩於96年7 月間，共同經營位於
    桃園縣龍潭鄉○○村○○○路50之2 號「佑芯國際有限公司
    」，於97年1 月至4 月間，販賣「姬緻美人So Mini 塑咖啡
    」共2010組，售價達146 萬3000元，予何曉茵經營址設臺中
    市○○路○ 段633 號5 樓之3 「馬帝百雅國際有限公司」，
    另鍾麗華透過陳靜瑩經營位在桃園縣楊梅鎮○○路80巷12號
    之「姬緻美人」商店、鍾隆恒經營位在臺北市蘆洲市○○○
    路25號1 樓「菲米兒婦嬰用品專賣店」以銷售上開咖啡產品
    予消費者。
二、鍾綺珍係址設臺北市松山區○○○路○ 段1 號4 樓之1 之「
    丹尼爾行銷有限公司」之實際負責人，明知鍾麗華所販售之
    上開咖啡產品，均有添加上開禁藥，竟自96年7 、8 月間某
    日起迄至97年8 月26日查獲時為止，與鍾麗華、鍾麗珍共同
    基於販賣禁藥之集合犯意聯絡，由鍾麗華提供上開含有禁藥
    之咖啡產品，推由鍾綺珍將上開咖啡產品交由不知情之石燿
    綸經營之「啟康健康管理顧問有限公司」、不知情之林明慧
    經營之「聯合開發有限公司」於網路商店PChome網頁，販賣
    上開咖啡產品予消費者。
三、嗣消費者因食用上開塑身咖啡，造成身體不適，於97年4 月
    3 日向衛生主管機關檢舉，各縣市衛生局、檢察官先後進行
    以下查緝：
（一）97年4 月10日，臺北縣政府衛生局派員前往林明慧經營之
      「聯合開發有限公司」抽驗其販售之「神奇塑咖啡」，經
      衛生署藥物食品檢驗局（以下稱藥檢局）鑑驗結果：檢出
      含Sibutramine 、Phenolphthalein 西藥成分。
（二）97年4 月16日11時許，臺北縣政府衛生局復派員前往鍾隆
      恒經營之「菲米兒婦嬰用品專賣店」，抽驗其販售之「神
      奇塑咖啡」，經藥檢局鑑驗結果：檢出含Sibutramine 、
      Phenolphthalein 西藥成分。
（三）97年5 月29日，臺灣桃園地方法院檢察署檢察官函請桃園
      縣政府衛生局上網購買向永紫公司、姬緻美人商店訂購「
      魔力屋So Coffee 速纖組合- 月享瘦（速纖燃脂素）」、
      「So Mini 姬緻美人塑咖啡，粉紅包裝」等產品，經藥檢
      局鑑驗結果：均檢出含Sibutramine 西藥成分。
（四）97年8 月間，臺灣桃園地方法院檢察署檢察事務官以宅配
      購得神奇減肥體驗組，97年8 月20日經檢察事務官勘驗內
      含「魔力屋So Coffee 速纖組合- 纖體驗（其內含有速纖
      燃脂素3 包、紅色迷幻包7 包）」，經藥檢局鑑驗結果：
      「速纖燃脂素」檢出含Sibutramine 西藥成分，紅色迷幻
      包檢出含Sibutramine 、Phenolphthalein 西藥成分
（五）97年9 月11日，臺灣桃園地方法院檢察署檢察官指揮檢察
      事務官、桃園縣政府警察局刑警大隊持搜索票前往桃園縣
      中壢市○○○街8 號1 樓、3 樓之永紫公司（扣得如附表
      2 編號20至27所示咖啡相關產品），桃園縣中壢市○○路
      ○ 段299 巷29號之昱富包裝公司及位於同址27之1 號昱富
      公司倉庫（扣得如附表2 編號1 至6 、28至41所示咖啡相
      關產品），桃園縣中壢市南昌新村46之5 號鍾麗華住處（
      扣得如附表2 編號7 至13所示咖啡相關產品），臺北縣蘆
      洲市○○○路25號「菲米兒婦嬰用品專賣店」、臺北縣松
      山區○○○路○ 段1 號4 樓之1 「丹尼爾行銷有限公司」
      （因鍾綺珍在場告以該地尚有其他房客分租，因而僅扣得
      如附表2 編號14、15所示咖啡相關產品），臺北縣板橋市
      ○○路○ 段102 之3 號2 樓「聯合開發有限公司」（扣得
      如附表2 編號17至19所示咖啡相關產品），進行同步搜索
      ，並扣得如附表所示之咖啡相關產品及出貨單、支出收入
      報表、庫存表、經銷商合約等物，嗣將上開扣案咖啡產品
      送藥檢局鑑驗，鑑驗結果詳如附表1 各編號所示，均檢出
      含如附表1 各編號所示西藥成分。
（六）臺灣桃園地方法院檢察署檢察官依搜索當時鍾麗華與鍾綺
      珍間通訊監察譯文顯示，鍾麗華告知遭搜索，並要鍾綺珍
      快把東西搬走等情，認為有再次搜索之必要，於97年10月
      2 日，檢察官再次會同臺北市政府衛生局執行搜索鍾綺珍
      經營之「丹尼爾行銷有限公司」，扣得附表2 編號16所示
      之咖啡產品，將其中魔力屋SoCoffee黑色魔幻包小盒、金
      色夢幻包小盒、黑色魔幻包大盒、金色魔幻包大盒，經藥
      檢局鑑驗結果：均含Sibutramine 、Phenolphthalein 西
      藥成分；另將第1 次搜索扣得之魔力屋So Coffee 速纖膠
      囊送驗，亦檢出含Sibutramine 西藥成分。
（七）99年4 月間，法務部調查局南投縣調查站自「馬帝百雅國
      際有限公司」取得「姬緻美人塑咖啡So Mini 塑咖啡」送
      驗，經藥檢局鑑驗結果：含Sibutramine 、
      Phenolphthalein 西藥成分，始悉上情。
（八）案經臺灣桃園地方法院檢察署檢察官指揮偵辦後起訴；法
      務部調查局南投縣調查站移送臺灣桃園地方法院檢察署檢
      察官移送併案審理。
    理  由
一、按輸入藥品，應依藥事法第39條規定將其成分、規格、性能
    、製法之要旨，檢驗規格與方法及有關資料或證件，連同標
    籤、仿單及樣品，並繳納證書費、查驗費，申請中央衛生主
    管機關（行政院衛生署）查驗登記，經核准發給藥品許可證
    後，始得由藥品許可證所有人及其授權者輸入，藥事法第39
    條定有明文；而未經依藥事法規定申請核准擅自輸入之藥品
    ，除係旅客或隨交通工具服務人員攜帶自用藥品進口者外，
    即係屬藥事法第22條第1 項第2 款前段之禁藥，藥事法第22
    條第1 項第2 款、藥事法施行細則第6 條亦有明文。經查，
    「Sibutramine 」、「Phenolphthalein 」，均曾經衛生署
    許可進口，目前均已廢止許可進口，有卷附行政院衛生署藥
    品許可證查詢作業可憑。又事實欄三所載咖啡產品，經送藥
    檢局檢驗，均含有如事實欄三所載之西藥成分Sibutramine
    及或含有Desmethylsibutramine或含有Phenolphthalein ，
    此有該局97年5 月28日藥檢參字第0970008282號函、第0970
    008283號函、97年10月20日藥檢參字第0970016613號函、97
    年11月5 日藥檢參字第0970019238號函、97年10月23日藥檢
    參字第0970017984號函、97年11月6 日藥檢參字第09700179
    84號函及檢驗報告書在卷可參，是事實欄所載之咖啡產品均
    含有西藥成分，已堪認定。本件被告鍾麗華、鍾麗珍等2 人
    均未取得衛生署核發該藥品之輸入許可證，此可觀上開藥品
    許可證查詢作業自明，事實欄所載咖啡產品既含有西藥成分
    ，被告鍾麗華、鍾麗珍卻未經衛生署核准許可而擅自輸入臺
    灣，係屬藥事法第22條第1 項第2 款前段所稱「未經核准擅
    自輸入之藥品」，為禁藥，至堪認定。
二、前揭犯罪事實，業據被告鍾麗華、鍾麗珍、鍾綺珍於本院審
    理時坦承不諱（見97年度訴字第1095號卷，卷二第340 頁反
    面、卷三第42頁），並有證人即衛生署藥政處承辦人莊東憬
    於本院審理時證述明確，證人陳靜瑩於偵查、本院審理時之
    證述、證人石燿綸、林明慧、鍾靜雯、鍾隆恆、陸秀玲、王
    郁芳、陳紆璇、陳惠怡、李慧娟、邱吉源、邱鴻祺、鍾瑾瑜
    、梁文龍、邱國書等人於偵查中之證述，並有陳靜瑩開立予
    鍾麗珍購買咖啡價金之支票影本、被告鍾麗華指示陳靜瑩付
    款予鍾麗珍之手稿、出貨記錄單、妃絢公司自行送驗「黃金
    比例」、「神奇塑咖啡」之檢驗報告、咖啡粉進口報單、卷
    附之通訊監察譯文、上開檢驗報告書、扣押物品清單及扣押
    物可佐，足認被告鍾麗華等3 人之自白與事實相符，堪信為
    真實。被告鍾麗華、鍾麗珍基於共同販賣禁藥之犯意聯絡，
    自大陸地區輸入禁藥，推由鍾麗珍在大陸接洽並支付價金，
    被告鍾麗華則負責咖啡粉輸入後之包裝、銷售，2 人有輸入
    禁藥、販賣禁藥之犯意聯絡及行為分擔。至被告鍾綺珍雖一
    度改稱是自96年12月開始販賣，惟依證人石燿綸證述，其係
    自96年7 、8 月開始跟丹尼爾公司購買咖啡，是與鍾綺珍接
    洽等語，足認被告鍾綺珍係自96年7 、8 月起開始販賣鍾麗
    華提供之咖啡產品予石燿綸經營之啟康公司自明。被告鍾綺
    珍基於販賣禁藥之共同犯意聯絡，將咖啡產品販賣予啟康公
    司、聯合開發公司，以促進咖啡產品銷售，其與鍾麗華、鍾
    麗珍具有犯意聯絡及行為分擔。綜上，本件事證明確，被告
    鍾麗華等3 人之犯行，洵堪認定。
三、論罪科刑：
（一）核被告鍾麗華、鍾麗珍所為，係犯藥事法第82條第1 項之
      輸入禁藥罪及第83條第1 項之販賣禁藥罪。核被告鍾綺珍
      所為，係犯藥事法第83條第1 項之販賣禁藥罪。被告鍾麗
      華與鍾麗珍間就上開犯行，被告鍾綺珍自96年7 、8 月間
      起與鍾麗華、鍾麗珍間就上開犯行，有犯意聯絡及行為分
      擔，均為共同正犯。被告鍾麗華、鍾麗珍利用不知情之東
      山運通股份有限公司將禁藥輸入臺灣，且僱用不知情員工
      陸秀玲、王郁芳、陳紆璇、陳惠怡、李慧娟等人販賣禁藥
      ，被告鍾麗華、鍾麗珍、鍾綺珍利用不知情之陳靜瑩、鍾
      隆恒、石燿綸、林明慧販賣禁藥，為間接正犯。又按刑事
      法若干犯罪行為態樣，本質上原具有反覆、延續實行之特
      徵，立法時既予特別歸類，定為犯罪構成要件之行為要素
      ，則行為人在密切接近之一定時、地持續實行之複次行為
      ，倘依社會通念，於客觀上認為符合一個反覆、延續性之
      行為觀念者，於刑法評價上，即應僅成立一罪，此即學理
      上所稱「集合犯」，凡職業性、營業性或收集性等具有重
      複特質之犯罪均屬之，例如經營、從事業務、收集、販賣
      、製造、散布等行為概念。是故如行為人係基於概括犯意
      ，在密切接近之一定時、地，多次反覆實行相同之犯罪行
      為，倘依社會通念，於客觀上認為符合一個反覆、延續性
      之行為觀念者，於刑法評價上，即應僅成立一罪（最高法
      院95年度台上字第4686號判決意旨參照）。查本件被告鍾
      麗華、鍾麗珍係自於95年6 月8 日起前數日起至97年8 月
      26日查獲時為止，分批輸入禁藥；被告鍾麗華、鍾麗珍等
      2 人自95年9 月間某日起分批販賣禁藥，被告鍾綺珍於自
      96年7 、8 月間某日加入共同販賣禁藥，迄至97年8 月26
      日查獲時為止，被告鍾麗華、鍾麗珍輸入、販賣禁藥，均
      係基於同一營利之目的，彼等反覆輸入、販賣之行為，以
      包括之一罪評價較為合理，被告鍾綺珍亦基於同一營利之
      目的，嗣後加入反覆販賣禁藥之行為，均應論以一罪。次
      按刑法上一行為而觸犯數罪名之想像競合犯存在之目的，
      在於避免對於同一不法要素予以過度評價，其所謂同一行
      為係指所實行者為完全或局部同一之行為而言。因此刑法
      修正刪除牽連犯之規定後，於修正前原認屬於方法目的或
      原因結果之不同犯罪，其間果有實行之行為完全或局部同
      一之情形，應得依想像競合犯論擬。又毒品危害防制條例
      第4 條所稱之運輸毒品，係指轉運輸送毒品之謂。運輸毒
      品按其性質或結果，並非當然含有販賣之成分，難謂其間
      有吸收關係。故刑法修正刪除牽連犯之規定後，行為人意
      圖營利販入毒品，運輸他地交付買受人，以完成賣出行為
      ，其運輸與販賣毒品間，行為局部同一，應按想像競合犯
      處斷（最高法院97年台上字第3494號判決、臺灣高等法院
      98年度上訴字第3661號判決參照）。查被告鍾麗華、鍾麗
      珍2 人為販賣禁藥牟利而輸入禁藥之行為，係以1 行為，
      同時觸犯上開輸入禁藥及販賣禁藥2 罪名，依前揭判決見
      解及說明，為想像競合犯，應依刑法第55條從一較重之輸
      入禁藥罪處斷，公訴意旨認本件販賣為運輸之高度行為所
      吸收，不另論罪，尚有未洽。
（二）爰審酌被告鍾麗華等3 人之素行尚佳、犯罪動機、手段、
      輸入及販賣禁藥持續時間及造成社會大眾身體健康顯在性
      及潛在性損害、所得利益、被告3 人犯後雖一度否認犯行
      ，但最終均坦承犯行，悔意殷殷，被告3 人對其等犯行造
      成之後果，當庭表示欲分別提出300 萬元、100 萬元、50
      萬元回饋社會，被告鍾麗華已與陳靜瑩達成民事上和解，
      被告鍾麗珍已先行向蒞庭之公訴檢察官指定之公益團體捐
      助100 萬元公益金等一切情狀，本院認檢察官就被告鍾麗
      華求處有期徒刑5 年以上，併科罰金1 千萬元，被告鍾麗
      珍求處有期徒刑3 年6 月以上，被告鍾綺珍求處有期徒刑
      3 年以上，實嫌過重，爰分別量處如主文所示之刑。
（三）末按被告等人行為後刑法第74條緩刑規定雖經修正，惟是
      否宣告緩刑，屬實體法上賦予法院得為自由裁量之事項，
      自應就行為人是否適具緩刑情狀，於裁判時本於一般法律
      原則綜合裁量，自無須依刑法第2 條第1 項為新舊法比較
      ，應適用現行有效之刑法第74條規定（最高法院95年第8
      次刑事庭會議決議參照）。查被告鍾麗華等3 人前未曾因
      故意犯罪受有期徒刑以上刑之宣告，有本院被告前案紀錄
      表1 份在卷可稽，念被告3 人，為個人私益，思慮欠周，
      致罹刑章，於本院審理中悔意甚殷，其等因一時短於思慮
      ，致觸犯刑章，又被告3 人自偵查中及移審後均經本院羈
      押，被告鍾麗珍、鍾綺珍自97年9 月12日起羈押迄至98年
      1 月13日止，被告鍾麗華羈押迄至98年1 月20日止，均已
      在押4 月，堪認被告3 人經此偵審程序及刑之宣告後，當
      知所警惕，信無再犯之虞，又被告鍾麗華與陳靜瑩於本院
      另案起訴鍾麗華犯詐欺罪案件，達成和解，同意賠償陳靜
      瑩350 萬元，此有本院另案和解筆錄在卷可參，被告鍾麗
      珍於本院審理時，已分別向公益團體即財團法人臺灣兒童
      暨家庭扶助基金會桃園分事務所、財團法人犯罪被害人保
      護協會臺灣桃園分會、桃園縣觀護協會先行捐助50萬元、
      20萬元、30萬元，此有郵政劃撥儲金存款收據影本1 張、
      郵政跨行匯款申請書影本2 張在卷可憑，本院綜核各情，
      認被告3 人所受宣告之刑，以暫不執行為適當，爰依修正
      後刑法第74條第1 項第1 款、第2 項第4 款規定，併對被
      告鍾麗華宣告緩刑5 年，並應於判決確定後6 月內應向公
      庫支付360 萬元；對被告鍾麗珍宣告緩刑5 年，並應於判
      決確定後6 個月內應向公庫支付20萬元；對被告鍾綺珍宣
      告緩刑5 年，並應於判決確定後6 個月內應向公庫支付50
      萬元，以勵自新。
（四）扣案如附表二編號7 至13所示之物，雖係被告鍾麗華住處
      扣得，扣押物品清單上載明為梁文龍所有，無證據證明為
      被告鍾麗華所有；扣案如附表二編號1 至6 、28至41所示
      之物，係永紫公司委託昱富公司包裝等情，業據證人即昱
      富公司業務邱鴻祺、實際負責人鍾瑾瑜證述在卷，扣案如
      附表二編號1 至6 、28至41所示之咖啡產品為永紫公司所
      有，亦據證人鍾瑾瑜證述在卷（見偵查卷二第158 頁），
      可見並非被告3 人所有；扣案如附表編號20至27所示之物
      係搜索永紫公司扣案所得，亦非被告3 人所有；扣案如附
      表編號14至16所示之物為丹尼爾公司所有；扣案如附表編
      號17至19為聯合開發公司所有，均非被告3 人所有，亦非
      違禁物，本院無從依刑法第38條第1 項規定宣告沒收，惟
      行政機關仍得依行政程序沒入銷燬，附此敘明。至永紫公
      司設於渣打銀行帳戶內之存款，無證據證明全數均係被告
      鍾麗華等3 人犯罪所得，爰不予宣告沒收。
據上論斷，應依刑事訴訟法第273 條之1 、第449 條第2 項、第
3 項、第299 條第1 項前段，藥事法第82條第1 項、第83條第1
項，刑法第11條、第28條、第55條、第74條第1 項第1 款、第2
項第4 款，逕以簡易判決處刑如主文。
本案經檢察官吳美文到庭執行職務。
中    華    民    國    99    年    12    月    23    日
                  刑事第一庭    法  官  張瓊華
附表一：
┌──┬─────┬───┬────────┬──────────┐
│編號│ 品    名 │ 數量 │ 扣  押  處  所 │  檢  驗  結  果    │
├──┼─────┼───┼────────┼──────────┤
│ 1  │魔力屋So  │2 盒  │桃園縣中壢市福州│檢出Sibutramine及   │
│    │Coffee速纖│      │一街8 號1 樓、8 │Desmethylsibutramine│
│    │膠囊（紫色│      │之1 號、8 之2 號│成分                │
│    │盒裝）    │      │、8 之3 號（永紫│                    │
│    │          │      │公司）          │                    │
├──┼─────┼───┼────────┼──────────┤
│ 2  │魔力屋So  │2 盒  │桃園縣中壢市福州│檢出Sibutramine、   │
│    │Coffee紅色│      │一街8 號1 樓、8 │Phenolphthalein 成分│
│    │迷幻包    │      │之1 號、8 之2 號│                    │
│    ├─────┤      │、8 之3 號（永紫├──────────┤
│    │魔力屋So  │      │公司）          │檢出Sibutramine、   │
│    │Coffee速纖│      │                │Desmethylsibutramine│
│    │燃脂素    │      │                │成分                │
├──┼─────┼───┼────────┼──────────┤
│ 3  │姬緻美人塑│2 盒  │桃園縣中壢市福州│檢出Sibutramine及   │
│    │咖啡（So  │      │一街8 號1 樓、8 │Phenolphthalein成份 │
│    │Mini塑咖啡│      │之1 號、8 之2 號│                    │
│    │）        │      │、8 之3 號（永紫│                    │
│    │          │      │公司）          │                    │
├──┼─────┼───┼────────┼──────────┤
│ 4  │不明包裝藥│2 包  │桃園縣中壢市福州│檢出Sibutramine及   │
│    │粉        │      │一街8 號1 樓、8 │Phenolphthalein成份 │
│    │          │      │之1 號、8 之2 號│                    │
│    │          │      │、8 之3 號（永紫│                    │
│    │          │      │公司）          │                    │
├──┼─────┼───┼────────┼──────────┤
│ 5  │魔力屋So  │2 盒  │桃園縣中壢市福州│均檢出Sibutramine及 │
│    │Coffee燃脂│      │一街8 號1 樓、8 │Phenolphthalein成份 │
│    │素（神奇塑│      │之1 號、8 之2號 │                    │
│    │身咖啡）、│      │、8 之3 號（永紫│                    │
│    │（小粒黑咖│      │公司）          │                    │
│    │啡）      │      │                │                    │
├──┼─────┼───┼────────┼──────────┤
│ 6  │坐即瘦    │2 瓶  │桃園縣中壢市福州│檢出Sibutramine及   │
│    │          │      │一街8 號1 樓、8 │Desmethylsibutramine│
│    │          │      │之1 號、8 之2 號│成份                │
│    │          │      │、8 之3 號（永紫│                    │
│    │          │      │公司）          │                    │
├──┼─────┼───┼────────┼──────────┤
│ 7  │神奇塑身咖│2 包  │桃園縣中壢市福州│檢出Sibutramine、   │
│    │啡        │      │一街8 號1 樓、8 │Desmethylsibutramine│
│    │          │      │之1 號、8 之2 號│及Phenolphthalein 成│
│    │          │      │、8 之3 號（永紫│份                  │
│    │          │      │公司）          │                    │
├──┼─────┼───┼────────┼──────────┤
│ 8  │魔力屋速纖│1 盒  │桃園縣中壢市後興│檢出Sibutramine及   │
│    │膠囊      │      │路1 段299 巷27-1│Desmethylsibutramine│
│    │          │      │號（昱富包裝公司│成份                │
│    │          │      │之倉庫)         │                    │
├──┼─────┼───┼────────┼──────────┤
│ 9  │坐即纖    │1 盒  │桃園縣中壢市後興│檢出Sibutramine及   │
│    │          │      │路1 段299 巷27-1│Desmethylsibutramine│
│    │          │      │號（昱富包裝公司│成份                │
│    │          │      │之倉庫)         │                    │
├──┼─────┼───┼────────┼──────────┤
│10  │魔力屋速纖│2 包  │桃園縣中壢市後興│檢出Sibutramine及   │
│    │膠囊      │      │路1 段299 巷27-1│Desmethylsibutramine│
│    │          │      │號（昱富包裝公司│成份                │
│    │          │      │之倉庫)         │                    │
├──┼─────┼───┼────────┼──────────┤
│11  │膠囊（深咖│13顆  │桃園縣中壢市後興│檢出Sibutramine及   │
│    │啡色）    │      │路1 段299 巷27-1│Desmethylsibutramine│
│    │          │      │號（昱富包裝公司│成份                │
│    │          │      │之倉庫)         │                    │
├──┼─────┼───┼────────┼──────────┤
│12  │魔力屋So  │4 包  │桃園縣中壢市後興│檢出Sibutramine、   │
│    │Coffee 金 │      │路1 段299 巷27-1│Desmethylsibutramine│
│    │色夢幻包  │      │號（昱富包裝公司│及Phenolphthalein 成│
│    │          │      │之倉庫)         │份                  │
├──┼─────┼───┼────────┼──────────┤
│13  │MAGIC 神奇│4 包  │桃園縣中壢市後興│檢出Sibutramine及   │
│    │塑身咖啡  │      │路1 段299 巷27-1│Phenolphthalein成份 │
│    │          │      │號（昱富包裝公司│                    │
│    │          │      │之倉庫)         │                    │
├──┼─────┼───┼────────┼──────────┤
│14  │姬緻美人塑│1 盒  │桃園縣中壢市後興│檢出Sibutramine及   │
│    │咖啡So    │      │路1 段299 巷27-1│Phenolphthalein成份 │
│    │Mini塑咖啡│      │號（昱富包裝公司│                    │
│    │          │      │之倉庫)         │                    │
├──┼─────┼───┼────────┼──────────┤
│15  │速纖燃脂素│3 包  │桃園縣中壢市後興│檢出Sibutramine及   │
│    │          │      │路1 段299 巷27-1│Desmethylsibutramine│
│    │          │      │號（昱富包裝公司│成份                │
│    │          │      │之倉庫)         │                    │
├──┼─────┼───┼────────┼──────────┤
│16  │So Coffee │1 盒  │桃園縣中壢市後興│檢出Sibutramine及   │
│    │速纖組合- │      │路1 段299 巷27-1│Desmethylsibutramine│
│    │纖體驗（速│      │號（昱富包裝公司│成份                │
│    │纖燃脂素）│      │之倉庫)         │                    │
├──┼─────┼───┼────────┼──────────┤
│17  │黃金比例（│3 包  │桃園縣中壢市後興│檢出Sibutramine成份 │
│    │姬緻美人）│      │路1 段299 巷27-1│                    │
│    │          │      │號（昱富包裝公司│                    │
│    │          │      │之倉庫)         │                    │
├──┼─────┼───┼────────┼──────────┤
│18  │小粒黑咖啡│1 包  │桃園縣中壢市南昌│檢出Sibutramine成份 │
│    │          │      │新村46之5 號（被│                    │
│    │          │      │告鍾麗華住處）  │                    │
├──┼─────┼───┼────────┼──────────┤
│19  │魔力屋So  │2 包  │桃園縣中壢市南昌│檢出Sibutramine及   │
│    │Coffee紅色│      │新村46之5 號（被│Phenolphthalein成份 │
│    │迷幻包    │      │告鍾麗華住處）  │                    │
├──┼─────┼───┼────────┼──────────┤
│20  │魔力屋So  │1 盒  │台北縣蘆洲市中山│檢出Sibutramine、   │
│    │Coffee燃脂│      │二路25號1 樓（菲│Desmethylsibutramine│
│    │素（小粒黑│      │米兒婦嬰用品專賣│及Phenolphthalein 成│
│    │咖啡）    │      │店)             │份                  │
├──┼─────┼───┼────────┼──────────┤
│21  │魔力屋So  │1 盒  │台北縣蘆洲市中山│檢出Sibutramine及   │
│    │Coffee速纖│      │二路25號1 樓（菲│Desmethylsibutramine│
│    │燃脂素    │      │米兒婦嬰用品專賣│成份                │
│    │          │      │店)             │                    │
├──┼─────┼───┼────────┼──────────┤
│22  │So Coffee │1 包  │台北縣蘆洲市中山│檢出Sibutramine、   │
│    │塑咖啡    │      │二路25號1 樓（菲│Desmethylsibutramine│
│    │          │      │米兒婦嬰用品專賣│及Phenolphthalein 成│
│    │          │      │店)             │份                  │
├──┼─────┼───┼────────┼──────────┤
│23  │魔力屋So  │1 盒  │台北縣板橋市中山│檢出Sibutramine及   │
│    │Coffee金色│      │路1 段102 之3 號│Phenolphthalein成份 │
│    │夢幻      │      │2 樓（聯合開發有│                    │
│    │          │      │限公司)         │                    │
├──┼─────┼───┼────────┼──────────┤
│24  │速纖膠囊  │1 盒  │台北縣板橋市中山│檢出Sibutramine及   │
│    │          │      │路1 段102 之3 號│Desmethylsibutramine│
│    │          │      │2 樓（聯合開發有│成份                │
│    │          │      │限公司)         │                    │
├──┼─────┼───┼────────┼──────────┤
│25  │魔力屋So  │3 包  │桃園縣中壢市後興│檢出Sibutramine及   │
│    │Coffee紅色│      │路1 段299 巷27-1│Phenolphthalein成份 │
│    │迷幻      │      │號（昱富包裝公司│                    │
│    │          │      │之倉庫)         │                    │
└──┴─────┴───┴────────┴──────────┘
附表二：
┌──┬──────────┬───┬───────────┬─────┐
│編號│     物品名稱       │數量  │         備註         │扣押地點  │
├──┼──────────┼───┼───────────┼─────┤
│ 1  │「姬緻美人」、「So  │1 盒  │已拆封，共31包        │附表二編號│
│    │Mini」塑咖啡        │      │                      │1 至6 所示│
│    │                    │      │                      │，係自昱富│
│    │                    │      │                      │公司扣得）│
├──┼──────────┼───┼───────────┼─────┤
│ 2  │「So Coffee 」      │3 包  │                      │          │
│    │神奇塑身咖啡        │      │                      │          │
├──┼──────────┼───┼───────────┼─────┤
│ 3  │咖啡                │1 包  │                      │          │
├──┼──────────┼───┼───────────┼─────┤
│ 4  │塑咖啡              │3 箱  │                      │          │
├──┼──────────┼───┼───────────┼─────┤
│ 5  │速纖膠囊            │2 箱  │                      │          │
├──┼──────────┼───┼───────────┼─────┤
│ 6  │魔力屋咖啡          │3 箱  │                      │          │
├──┼──────────┼───┼───────────┼─────┤
│ 7  │「Leptin」咖啡      │2 盒  │綠色盒裝              │附表二編號│
│    │                    │      │                      │7 至13所示│
│    │                    │      │                      │，係自鍾麗│
│    │                    │      │                      │華住處扣得│
├──┼──────────┼───┼───────────┼─────┤
│ 8  │三合一咖啡          │2 包  │鋁箔包裝              │          │
├──┼──────────┼───┼───────────┼─────┤
│ 9  │小粒黑咖啡          │2 包  │金色鋁箔包裝          │          │
├──┼──────────┼───┼───────────┼─────┤
│ 10 │「Slimming Coffee 」│4 包  │                      │          │
├──┼──────────┼───┼───────────┼─────┤
│ 11 │顏氏咖啡            │1 包  │黃色包裝              │          │
├──┼──────────┼───┼───────────┼─────┤
│ 12 │藍包顏氏咖啡        │1 包  │                      │          │
├──┼──────────┼───┼───────────┼─────┤
│ 13 │「So Coffee」       │60包  │紅色迷幻              │          │
├──┼──────────┼───┼───────────┼─────┤
│ 14 │瘦身產品            │1 袋  │含速纖膠囊共12包（1 包│附表二編號│
│    │                    │      │1 顆）、未拆封魔力屋「│14至15所示│
│    │                    │      │So Coffee」1 小盒     │，係第1 次│
│    │                    │      │                      │搜索丹尼爾│
│    │                    │      │                      │公司扣得  │
├──┼──────────┼───┼───────────┼─────┤
│ 15 │瘦身產品（共2 大盒）│1 盒未│                      │          │
│    │                    │拆封  │                      │          │
│    │                    ├───┼───────────┤          │
│    │                    │1 盒已│含金色夢幻包7 包、黑色│          │
│    │                    │拆封  │魔幻包5 包、MAGI（神奇│          │
│    │                    │      │塑身咖啡）So Coffee 第│          │
│    │                    │      │二代1 包              │          │
├──┼──────────┼───┼───────────┼─────┤
│ 16 │魔力屋「So Coffee 」│1 箱  │內為48盒              │附表2 編號│
│    │（共9 箱+1盒+1 袋） ├───┼───────────┤16所示，係│
│    │                    │1 箱  │內為48盒              │第2次搜索 │
│    │                    ├───┼───────────┤丹尼爾公司│
│    │                    │1 箱  │內為48盒              │扣得      │
│    │                    ├───┼───────────┤          │
│    │                    │1 箱  │內為48盒              │          │
│    │                    ├───┼───────────┤          │
│    │                    │1 箱  │內為48盒              │          │
│    │                    ├───┼───────────┤          │
│    │                    │1 箱  │內為47盒              │          │
│    │                    ├───┼───────────┤          │
│    │                    │1 箱  │內為50盒              │          │
│    │                    ├───┼───────────┤          │
│    │                    │1 箱  │內為52盒              │          │
│    │                    ├───┼───────────┤          │
│    │                    │1 箱  │內為100 盒            │          │
│    │                    ├───┼───────────┤          │
│    │                    │1 盒  │                      │          │
│    │                    ├───┼───────────┤          │
│    │                    │1 袋  │                      │          │
├──┼──────────┼───┼───────────┼─────┤
│ 17 │速纖膠囊            │9 盒  │                      │附表二編號│
│    │                    │      │                      │17至19所示│
│    │                    │      │                      │，係自聯合│
│    │                    │      │                      │開發公司扣│
│    │                    │      │                      │得        │
├──┼──────────┼───┼───────────┼─────┤
│ 18 │魔力屋「So Coffee 」│44盒  │                      │          │
│    │（35盒未拆封，9 盒已│      │                      │          │
│    │ 開封）             │      │                      │          │
├──┼──────────┼───┼───────────┼─────┤
│ 19 │速纖膠囊            │9 包  │                      │          │
├──┼──────────┼───┼───────────┼─────┤
│ 20 │魔力屋咖啡（共8 盒）│2 盒  │紫色魔幻              │附表二編號│
│    │                    ├───┼───────────┤20至27所示│
│    │                    │2 盒  │金色魔幻              │，係自永紫│
│    │                    ├───┼───────────┤公司扣得  │
│    │                    │2 盒  │紅色魔幻              │          │
│    │                    ├───┼───────────┤          │
│    │                    │2 盒  │黑色魔幻              │          │
│    │                    │      │                      │          │
├──┼──────────┼───┼───────────┼─────┤
│ 21 │魔力屋咖啡（共20箱）│1 箱  │內為66盒              │          │
│    │                    ├───┼───────────┤          │
│    │                    │1 箱  │內為54盒              │          │
│    │                    ├───┼───────────┤          │
│    │                    │1 箱  │扣押物品清單原記載40盒│          │
│    │                    │      │，經清點後實際為48盒  │          │
│    │                    ├───┼───────────┤          │
│    │                    │1 箱  │內為48盒              │          │
│    │                    ├───┼───────────┤          │
│    │                    │1 箱  │扣押物品清單原記載40盒│          │
│    │                    │      │，經清點後實際為48盒  │          │
│    │                    ├───┼───────────┤          │
│    │                    │1 箱  │內為28盒              │          │
│    │                    ├───┼───────────┤          │
│    │                    │1 箱  │內為48盒              │          │
│    │                    ├───┼───────────┤          │
│    │                    │1 箱  │扣押物品清單原記載40盒│          │
│    │                    │      │，經清點後實際為48盒  │          │
│    │                    ├───┼───────────┤          │
│    │                    │1 箱  │內為48盒              │          │
│    │                    ├───┼───────────┤          │
│    │                    │1 箱  │內為48盒              │          │
│    │                    ├───┼───────────┤          │
│    │                    │1 箱  │內為35盒              │          │
│    │                    ├───┼───────────┤          │
│    │                    │1 箱  │內為48盒              │          │
│    │                    ├───┼───────────┤          │
│    │                    │1 箱  │內為50盒              │          │
│    │                    ├───┼───────────┤          │
│    │                    │1 箱  │內為100盒             │          │
│    │                    ├───┼───────────┤          │
│    │                    │1 箱  │內為50盒              │          │
│    │                    ├───┼───────────┤          │
│    │                    │1 箱  │內為33盒              │          │
│    │                    ├───┼───────────┤          │
│    │                    │1 箱  │內為50盒              │          │
│    │                    ├───┼───────────┤          │
│    │                    │1 箱  │內為50盒              │          │
│    │                    ├───┼───────────┤          │
│    │                    │1 箱  │內為50盒              │          │
│    │                    ├───┼───────────┤          │
│    │                    │1 箱  │內為100盒             │          │
│    │                    ├───┼───────────┤          │
│    │                    │1 箱  │內為148盒             │          │
├──┼──────────┼───┼───────────┼─────┤
│ 22 │「So Mini 」塑咖啡  │2 盒  │                      │          │
│    │                    ├───┼───────────┤          │
│    │                    │1 箱  │內為52盒              │          │
├──┼──────────┼───┼───────────┼─────┤
│ 23 │ 坐即瘦             │2 瓶  │                      │          │
│    │                    ├───┼───────────┤          │
│    │                    │1 箱  │內為53瓶              │          │
│    │                    ├───┼───────────┤          │
│    │                    │1 箱  │內為50瓶              │          │
├──┼──────────┼───┼───────────┼─────┤
│ 24 │坐即纖              │1 箱  │內為59盒              │          │
├──┼──────────┼───┼───────────┼─────┤
│ 25 │坐即纖包裝          │2 包  │                      │          │
├──┼──────────┼───┼───────────┼─────┤
│ 26 │散裝坐即纖藥粉      │1 箱  │共3 箱，1 袋          │          │
│    │                    ├───┤                      │          │
│    │                    │1 箱  │                      │          │
│    │                    ├───┤                      │          │
│    │                    │1 箱  │                      │          │
│    │                    ├───┤                      │          │
│    │                    │1 袋  │                      │          │
├──┼──────────┼───┼───────────┼─────┤
│ 27 │神奇塑身咖啡        │2 包  │                      │          │
├──┼──────────┼───┼───────────┼─────┤
│ 28 │香港修身堂魔力速纖膠│926 箱│富邦Momo外箱裝        │附表二編號│
│    │囊                  │      │                      │28至41所示│
│    │                    │      │                      │，係自昱富│
│    │                    │      │                      │公司倉庫扣│
│    │                    │      │                      │得        │
│    │                    │      │                      │          │
│    │                    │      │                      │          │
│    │                    │      │                      │          │
│    │                    │      │                      │          │
│    │                    │      │                      │          │
│    │                    │      │                      │          │
├──┼──────────┼───┼───────────┼─────┤
│ 29 │「ASANA 」坐即纖搶購│340 箱│東森購物外箱裝        │          │
│    │組                  │      │                      │          │
├──┼──────────┼───┼───────────┼─────┤
│ 30 │「So Coffee」速纖膠 │42箱  │盒裝                  │          │
│    │囊                  │      │                      │          │
├──┼──────────┼───┼───────────┼─────┤
│ 31 │「ASANA 」坐即纖單包│4 袋  │                      │          │
│    │裝                  │      │                      │          │
├──┼──────────┼───┼───────────┼─────┤
│ 32 │「So Coffee 」      │1 箱  │                      │          │
│    │紅色迷幻單包裝      │      │                      │          │
├──┼──────────┼───┼───────────┼─────┤
│ 33 │「So Coffee 」      │1 箱  │                      │          │
│    │金色夢幻單包裝      │      │                      │          │
├──┼──────────┼───┼───────────┼─────┤
│ 34 │「MAGIC 」          │4 箱  │                      │          │
│    │神奇塑身咖啡單包裝  │      │                      │          │
├──┼──────────┼───┼───────────┼─────┤
│ 35 │「So Mini 」        │13箱  │                      │          │
│    │塑咖啡單包裝        │      │                      │          │
├──┼──────────┼───┼───────────┼─────┤
│ 36 │「So Mini 」        │1 箱  │                      │          │
│    │塑咖啡盒裝          │      │                      │          │
├──┼──────────┼───┼───────────┼─────┤
│ 37 │「So Coffee 」      │4 箱  │                      │          │
│    │塑身膠囊單包裝      │      │                      │          │
├──┼──────────┼───┼───────────┼─────┤
│ 38 │「So Coffee 」      │1 袋  │                      │          │
│    │塑纖燃脂素          │      │                      │          │
├──┼──────────┼───┼───────────┼─────┤
│ 39 │「So Coffee 」月享瘦│3 箱  │                      │          │
├──┼──────────┼───┼───────────┼─────┤
│ 40 │「So Coffee 」纖體驗│1 箱  │                      │          │
├──┼──────────┼───┼───────────┼─────┤
│ 41 │咖啡原料            │23箱  │                      │          │
└──┴──────────┴───┴───────────┴─────┘
以上正本證明與原本無異。
如不服本判決，應於判決送達後10日內向本院提出上訴狀（應附
繕本）。
                                書記官  陳孟君
中    華    民    國    99    年    12    月    31    日

司法院資訊處製作；財團法人民間司法改革基金會備份。
